【裁判字號】    90,易,1730
【裁判日期】    900620
【裁判案由】    賭博
【裁判全文】
臺灣高雄地方法院刑事判決                          九十年度易字第一七三號
    公  訴  人  臺灣高雄地方法院檢察署檢察官
    被      告  甲○○
右列被告因賭博案件，經檢察官提起公訴（九十年度偵字第六一八一號），本院判決
如左：
    主  文
甲○○共同以賭博為常業，處有期徒刑參月，如易科罰金，以參佰元折算壹日。緩刑
參年。扣案如附表所示賭博性電玩機具肆拾台（含各機台之ＩＣ板共肆拾塊）均沒收
。
    事  實
一、甲○○自民國八十九年十一月初起以每月薪資新台幣（下同）二萬元受僱於吳信
    義，與吳信義、黃美琪（均另案審理）基於常業賭博之犯意聯絡，在吳信義自案
    外人陳淑禎受讓位於高雄市○○區○○路二六七號一樓之「美樂園遊戲場」（營
    利事業登記證上所登載名稱仍為「六九電動遊藝場」，負責人仍為陳淑禎，尚未
    變更登記）之公眾得出入之場所，由吳信義在該遊戲場擺設賭博性電子遊戲機具
    「皇冠金撲克」七台、「明星列車」二台、「ＬＣ－８８」九台、「王牌對決」
    二台、「鬥姬物語」一台、「豹中豹二代」一台、「水果大餐」一台、「孔雀王
    二代」二台、「春秋二代」一台、「金錢豹」一台、「滿貫大亨」九台、「超世
    紀賓果」二台、「７ＰＫ」二台，總計四十台，並由甲○○、黃美琪負責開分、
    洗分及兌換現金之工作，與不特定之顧客賭博財物，賴以維生，且以之為常業。
    其賭博方式為：賭客得兌換代幣投入機具或直接以一百元開啟「皇冠金撲克」、
    「明星列車」或「王牌對決」五百分（即一比五之比例）、「鬥姬物語」、「豹
    中豹二代」、「水果大餐」、「孔雀王二代」、「春秋二代」、「金錢豹」、「
    超世紀賓果」或「７ＰＫ」一百分（即一比一之比例）、「ＬＣ─８８」三千分
    （即一比三十之比例）、「滿貫大亨」十分（即十比一之比例），再按押機具中
    之倍數鍵及其他所需之按鍵。如押中者，可按所押之倍數而贏得分數，再將所累
    積之分數按開分時之比例洗分，可直接憑所洗分數向甲○○、黃美琪兌換現金或
    兌換成十點、五點、一點不等之再玩卡。賭客可持再玩卡在店中任一賭博機具開
    分賭博，一點相當於一百元，亦可於不賭離去時持再玩卡向甲○○、黃美琪兌換
    現金，一點可兌換一百元，如未押中，則下注金悉歸吳信義獲得。嗣於八十九年
    十一月十日上午九時四十分，甲○○為賭客歐瑞明（另行聲請簡易判決處刑）所
    打玩之「ＬＣ－八八」機台洗分後，將兌換之現金五百元交予歐瑞明後，為警當
    場查獲，甲○○於該日即離職。嗣經警於八十九年十一月十三日下午六時四十分
    許，在該遊戲場扣得如附表所示當場賭博器具賭博性電玩機具四十台（含各機台
    之ＩＣ板共四十塊）。
二、案經本院告發台灣高雄地方法院檢察署檢察官偵查起訴。
    理  由
一、訊據被告甲○○坦承於上述時間地點受僱於吳信義在該遊藝場擔任開分、洗分之
    工作，惟否認有賭博犯行，辯稱：客人歐瑞明洗分後，伊係持再玩卡與之兌換，
    並未將五百元現金放置於菸盒內交予歐瑞明云云。惟查，同案被告歐瑞明於警訊
    中供稱：「該店內所陳列之電玩均以開分方式，供不特定人士任選機台打玩，當
    客人玩畢或不玩時，再以台內累積分數向該店員示意洗分，經店員洗分後至櫃台
    換取現金」、「我在該店內打完水果盤編號第四台（一比三十），以機台內累積
    分五分（一分代表新台幣壹佰元正）向該店員甲○○（現場指認）示意洗分，在
    甲○○洗完分後，我隨後至櫃台由甲○○拿新台幣伍佰元放至櫃台上由我自行取
    走，當我拿取伍佰元時，為警方當場查獲」等語（以上見本院卷附之歐瑞明八十
    九年十一月十日警訊筆錄），並於偵查中供述洗分後有向被告兌換現金五百元等
    語在卷（見偵查卷第三十四頁）。復參以警方於八十九年十一月十三日下午六十
    四十分許，在該遊藝場又查獲賭客陳麗琴賭畢洗分後，至櫃檯將店員黃美琪放於
    香煙盒內之二千二百元現金取出等情，亦據另案被告陳麗琴於警訊及偵查中供述
    明確（見偵查卷第三十六頁至第四十頁）。互核歐瑞明與陳麗琴均供述於該遊藝
    場賭博及洗分後可兌換現金，而歐瑞明與陳麗琴係警員各別於不同時日在上開遊
    藝場內查獲之賭客，渠等遭警查獲後在警局應訊時，另一人既未在場，自無相互
    附和串供之虞，且該二人與被告及吳信義、黃美琪均無嫌隙，又歐瑞明、陳麗琴
    嗣亦同遭警員以涉犯賭博罪嫌移送臺灣高雄地方法院檢察署，倘渠等明知洗分後
    不可兌換現金，竟於上開警偵訊供述可兌換現金，渠等將犯賭博罪遭受刑罰，是
    渠等應無曲意設詞構陷被告等人之理，上開電動機具應屬賭博性無訛。再查，被
    告受僱於吳信義經營之上開賭博性電動機具遊藝場，約定月薪為二萬元，顯有賴
    以維生之意。此外，並有扣案如附表所示之物可資佐證。被告辯稱僅兌換再玩卡
    ，未兌換現金予歐瑞明云云，應屬卸責之詞，不足採信。事證明確，被告犯行堪
    以認定。
二、被告受僱於吳信義擔任該遊藝場開分員，約定月薪二萬元，而該遊藝場擺設大量
    具賭博性之電動機具反覆與不特定人賭博財物以資營利，顯係以賭博為常業，核
    其所為係犯刑法第二百六十七條常業賭博罪。又被告與另案被告吳信義、黃美琪
    間，就上開犯行有犯意聯絡及行為之分擔，均係共同正犯。爰審酌被告前無犯罪
    紀錄，有本院被告院內索引卡紀錄表、台灣高等法院被告全國前案記錄表附卷可
    稽，素行良好，其年僅十九歲，為謀取工作，受僱用於該遊藝場擔任開分員，僅
    工作七日，遭警查獲後即行離職，雖被告辯稱洗分後未兌換現金，僅兌換再玩卡
    ，然被告辯解係其權利，自不得因此遽認其犯罪後態度不佳等一切情狀，量處如
    主文所示之刑，並諭知易科罰金之折算標準。又被告前未曾受有期徒刑以上刑之
    宣告，其年僅十九歲，為謀職一時失慮，偶罹刑典，案發後即行離職，顯見有悔
    改之意，信其經此刑之宣告後，應知警惕而無再犯之虞，本院衡情因認暫不執行
    其刑為當，予以宣告緩刑，用啟自新。扣案如附表所示之賭博性電動機具機台四
    十台（均含ＩＣ板），係當場賭博之器具，應依刑法第二百六十六條第二項規定
    併宣告沒收。另扣案之賭資二千二百元（賭客陳麗琴身上查獲）、週轉金二千九
    百元、各式再玩卡四十一張（十點十一張、五點八張、一點二十二張）、刮刮樂
    彩券四十四張、代幣三千枚、監視錄影帶一捲、日報表九份、帳冊一本、考勤表
    一本、切結書六份、裝兌換賭金所用之香菸盒一個，並非於被告為警查獲時扣得
    之物，而係於八十九年十一月十三日下午六時許，賭客向黃美琪洗分兌換現金後
    為警查獲所扣得之物，斯時被告甲○○業已離職，自難認上開物品為被告與共犯
    吳信義共同犯本件之罪所用之物，又非違禁物，尚乏沒收依據，不予宣告沒收。
據上論斷，應依刑事訴訟法第二百九十九條第一項前段，刑法第二十八條、第二百六
十七條、第四十一條第一項、第七十四條第一款、第二百六十六條第二項，罰金罰鍰
提高標準條例第一條前段、第二條，判決如主文。
中        華        民      國    九十    年    六    月    二十        日
                                  臺灣高雄地方法院刑事庭
                                      法  官    郭錦茂
右正本證明與原本無異。
如不服本判決，應於判決送達後十日內，向本院提出上訴狀。
                                      書記官    賴佳慧
中    華    民    國      九十      年      六      月      二十二      日
附錄本判決論罪科刑法條：
刑法第二百六十七條：
  以賭博為常業者，處二年以下有期徒刑，得併科一千元以下罰金。
附表：臺灣高雄地方法院九十年度易字第一七三０案件
賭博性電玩機具四十台（含ＩＣ板四十片）－「皇冠金撲克」七台、「明星列車」二
台、「ＬＣ－８８」九台、「王牌對決」二台、「鬥姬物語」一台、「豹中豹二代」
一台、「水果大餐」一台、「孔雀王二代」二台、「春秋二代」一台、「金錢豹」一
台、「滿貫大亨」九台、「超世紀賓果」二台、「７ＰＫ」二台。


司法院資訊處製作；財團法人民間司法改革基金會備份。
